# 间接法现金流量表中的折旧与企业当期全部折旧的的关系

提问人：wufaxian 时间：2019-11-23 06:30:21
将折旧按照三类划分。
1 、属于管理费用和销售费用（即全部期间费用）的折旧。属于经营活动、影响当期利润、没有现金流出。
2 、生产过程中流入存货并在当期转成经营成本的。属于经营活动、影响当期利润、没有现金流出。
3 、生产过程中流入存货并在没有在当期转成经营成本的。属于经营活动、不影响当期利润、没有现金流出。
其中 1 、 2 、需要在间接法现金流量表中加回。 3 、虽然不影响当期利润，但是在间接法现金流量表中调整存货变动时已经将进入存货的折旧考虑进去了，因此这部分折旧还是要加回？？？
所以间接法现金流量表中的折旧是上面的 1+2+3？企业当期全部折旧等于1+2+3，我没有遗漏吧？真正对利润表有影响的折旧是 1+2？间接法现金流量表当中的折旧就是当期全部新增净折旧？

回答人：chenyiwei
习惯上对上述 3 也是在间接法部分中全额加回的（尽管有一部分可能保留在期末存货成本中，未转入当期损益），对这部分多加回的部分，后续可通过 “存货增减” 予以转回，对经营现金流量的净额没有影响。